臺灣苗栗地方法院刑事判決　　　　　　 100年度易緝字第24號
公　訴　人　臺灣苗栗地方法院檢察署檢察官
被　　　告　劉德政
選任辯護人　徐正安律師
上列被告因竊盜案件，經檢察官提起公訴（99年度偵字第625號）
，本院依簡式審判程序判決如下：
    主  文
劉德政共同犯攜帶兇器竊盜罪，累犯，處有期徒刑玖月；扣案破
壞鐵剪壹支沒收。
    犯罪事實及理由
一、犯罪事實：
  (一)前科資料：
    劉德政前因(1)違反麻醉藥品管理條例、違反毒品危害防制條
    例、偽藥、偽造文書、違反電信法等案件，經定應執行刑為
    有期徒刑6 年3 月，另因(2)竊盜案件，於民國90年4 月12日
    經台灣高等法院台中分院判處有期徒刑3 年，刑前強制工作
    3 年確定。嗣於90年6 月14日入泰源技訓所執行強制工作處
    分，於92年8 月7 日因免予執行繼續執行強制工作處分而出
    所，同日入監執行前述(1)(2)所示之有期徒刑，於96年3 月20
    日假釋出監，原應至99年6 月16日始期滿，惟因96年度之減
    刑，經台東地方法院檢察署適用96年罪犯減刑條例第2 條第
    2 項規定（毋庸聲請減刑裁定），逕行註記於減刑條例生效
    日即96年7 月16日假釋期滿，視為執行完畢（起訴書誤載為
    尚在假釋期間）。
  (二)本件事實：
    劉德政與劉冠廷（已審結）共同基於意圖為自己不法所有之
    犯意聯絡，於99年1 月28日18時許，共同駕駛車牌號碼Q9-8
    245 號自用小客車，將車停放在苗栗縣苗栗市文山里245 號
    長春化學工廠後方，再持劉冠廷所有可供兇器使用之破壞剪
    1 支，共同竊取放在該工廠停車場內之電纜線共176 公斤，
    得手後放在Q9-8245 號車內欲變賣牟利，於同日23時20分許
    ，因劉德政形跡可疑經警在其苗栗市○○○路223 號住處後
    方之上開車輛內查獲上開電纜線贓物及破壞鐵剪1 支因而循
    線查獲上情。
二、證據名稱：
    (一)被告劉德政之自白。
    (二)告訴人郭良生於警詢之指述。
    (三)同案被告劉冠廷之自白。
    (四)扣案電纜線贓物及破壞鐵剪1 支。
    (五)贓物認領保管單及現場照片。
三、比較新舊法：
    按行為後法律有變更者，適用行為時之法律，但行為後之法
    律有利於行為人者，適用最有利於行為人之法律，刑法第2
    條第1 項定有明文。於被告行為後，刑法第321 條之規定於
    100 年1 月26日經總統公布修正，於同年月28日生效，因：
    (1)修正前之第1 項第1 款須於夜間侵入始符合，而修正後則
      不限於夜間，顯然修正前之規定較有利於被告；
    (2)修正前之法定刑為「6 月以上、5 年以下有期徒刑」，而
      修正後之法定刑則為「6 月以上、5 年以下有期徒刑，得
      併科新臺幣10萬元以下罰金」，以修正前之規定較有利於
      被告。
    上開比較新、舊法之結果，以行為時之舊法對其較為有利，
    揆諸前開刑法第2 條第1 項前段之規定，本件自應適用被告
    行為時之舊法。
四、罪名：
    被告所為係犯修正前刑法第321 條第1 項第3 款之攜帶兇器
    竊盜罪。
五、共犯：
    被告與同案被告劉冠廷2 人間就本件犯行有犯意之聯絡，行
    為之分擔，2 人均屬共同正犯。
六、累犯加重：
    被告前有如事實欄所示之因犯罪經判刑而執行完畢之情形，
    此有其前科資料表在卷可稽，其於五年內故意再犯本件之罪
    ，核係累犯，應依刑法第47條第1項規定加重其刑。
七、量刑理由：
    審酌被告前有多項犯罪前科，其中曾因竊盜案件經判處有期
    徒刑3 年併宣告刑前強制工作3 年如前述，告訴人郭良生指
    稱，被告所竊取電纜線之價值為新台幣49476 元等語，又被
    告於本案中曾經棄保逃匿經本院發布通緝，其後又自行返國
    投案及被告坦承犯行之犯後態度，並參酌被告具有累犯加重
    其刑之事由，而公訴人求刑有期徒刑9 月以上等一切情狀，
    本院認應量處有期徒刑9 月。
八、關於沒收：
    扣案破壞鐵剪1 支係共犯劉冠廷所有，供本件犯行之用，自
    應宣告沒收。
九、應適用之法條：
    (一)刑事訴訟法第273 條之1 第1 項、第299 條第1 項前段、
      第310 條之2 、第454 條第1 項。
    (二)刑法第28條、第38條第1 項第2 款、第47條第1 項、修正
      前第321 條第1 項第3 款。
十、本判決係依刑事訴訟法第310 條之2 、第454 條第1 項製作
    。如不服本判決，應於判決送達之日起10日內，向本院提起
    上訴。
本案經檢察官黃俊鳴到庭執行職務。
中    華    民    國  100     年    10    月    17    日
                  刑事第二庭    法  官  楊清益
以上正本證明與原本無異。
如不服本判決應於收受判決後10日內向本院提出上訴書狀，並應
敘述具體理由。其未敘述上訴理由者，應於上訴期間屆滿後20日
內向本院補提理由書( 均須按他造當事人之人數附繕本) 「切勿
逕送上級法院」。告訴人或被害人如對本判決不服者，應具備理
由請求檢察官上訴，其上訴期間之計算係以檢察官收受判決正本
之日期為準。
                                書記官  洪瑞榮
中    華    民    國  100     年    10    月    17    日
附記論罪之法條全文：
中華民國刑法 (舊 100.01.26 以前)第321條
（加重竊盜罪）
犯竊盜罪而有下列情形之一者，處 6 月以上、5 年以下有期徒
刑：
一、於夜間侵入住宅或有人居住之建築物、船艦，或隱匿其內而
    犯之者。
二、毀越門扇、牆垣或其他安全設備而犯之者。
三、攜帶兇器而犯之者。
四、結夥三人以上而犯之者。
五、乘火災、水災或其他災害之際而犯之者。
六、在車站或埠頭犯之者。
前項之未遂犯罰之。